【裁判字號】    88,上易,5021
【裁判日期】    890327
【裁判案由】    毒品危害防制條例
【裁判全文】
臺灣高等法院刑事判決                          八十八年度上易字第五二一號
    上  訴  人  臺灣桃園地方法院檢察署檢察官
    被      告  甲○○
右上訴人因被告毒品危害防制條例案件，不服臺灣桃園地方法院八十八年度易字第一
五九六號，中華民國八十八年八月二十一日第一審判決（起訴案號：臺灣桃園地方法
院檢察署八十七年度偵字第一五一九六號，移送併辦八十八年偵字第八三四八號）提
起上訴，及移送併辨（台灣桃園地方法院檢察署八十八年度毒偵字第七六號、八十八
年度毒偵字第一０九四號、八十八年度偵字第一三五六四號），本院判決如左：
    主  文
原判決撤銷。
甲○○連續施用第二級毒品，累犯，處有期徒刑陸月，如易科罰金以參佰元折算壹日
，扣案如附表一編號一及附表二編號一之第二級毒品安非他命肆小包均沒收銷燬之。
    事  實
一、甲○○前因違反肅清煙毒條例、麻醉藥品管理條例及公共危險等案件，經台灣桃
    園地方法院於民國八十二年三月三十一日分別判處有期徒刑三年二月、五月及五
    月確定，並定其應執行刑為有期徒刑三年十月，嗣於八十四年一月二十七日因縮
    短刑期假釋出獄，復因竊盜案件，經台灣桃園地方法院於八十四年十月十九日判
    處有期徒刑二月確定，並撤銷其假釋，而接續執行前因違反肅清煙毒條例、麻醉
    藥品管理條例及公共危險等案件之殘刑二年五月一日，甫於八十七年二月十日再
    因縮短刑期假釋出獄，後於八十七年七月十九日因縮刑期滿，仍不知悔改，復因
    施用第二級毒品安非他命案件，於八十七年八月二十六日經台灣桃園地方法院以
    八十七年度毒聲字第一四六三號刑事裁定送觀察、勒戒後，認無繼續施毒品之傾
    向，嗣由臺灣桃園地方法院檢察署檢察官於八十七年九月二十三日以該署八十七
    年度偵字第一○八七九號予以不起訴處分確定在案。
二、詎甲○○仍不知悔悟，竟又基於施用第二級毒品安非他命之概括犯意：
  (一)先於八十七年十月十日下午一時許（起訴書誤載為上午時許），在桃園縣大園鄉
    ○○村○○路二七巷四弄九號二樓廢棄空屋內，施用第二級毒品安非他命乙次，
    復自八十八年五月中旬某日起迄八十八年八月二十日止（甲○○自八十七年十月
    十一日起至八十八年三月十二日止，因違反毒品危害防制條例案件，經台灣桃園
    地方法院先後以八十七年度毒聲字第二一四八號、八十七年度毒聲字第二四六二
    號裁定送勒戒處所觀察勒戒，及令入戒所處所施以強制戒治，後於八十八年三月
    十二日停止戒治出獄），在桃園縣大園鄉海口村六鄰田寮一之三號住居處內，約
    每三日施用乙次，而連續施用第二級毒品安非他命多次，其間先於八十七年十月
    十日下午二時四十分許，在桃園縣大園鄉○○村○○路二七巷四弄九號二樓廢棄
    空屋內為警查獲，並扣得如附表一所載之物，後於八十八年五月二十七日下午二
    時許，在桃園縣大園鄉○○村○○○○道路河堤旁再度為警查獲，並扣得如附表
    二所載之物，其間經台灣桃園地方法院於八十七年十月十一日以八十七年度毒聲
    字第二一四八號刑事裁定送觀察、勒戒後，認有繼續施用毒品傾向。
  (二)甲○○停止戒治後，於八十八年六月一日前九十六小時內，復在其桃園縣大園鄉
    海口村六鄰田寮一之三號住處施用第二級毒品安非他命，嗣於八十八年六月一日
    ，甲○○前往台灣桃園地方法院檢察署執行保護管束，經採尿送驗後，為檢察官
    發覺上情。
  (三)於八十八年六月四日上午八時之前九十六小時，甲○○在桃園縣大園鄉○○○路
    十三號住處，再次非法施用第二級毒品安非他命，於八十八年六月四日經警通知
    驗尿後，為警查獲。
  (四)甲○○自八十八年六月四日後，仍在上開住處繼續施用第二級毒品安非他命，每
    日約一至二次，迄八十八年八月二十一日止，嗣於八十八年八月二十四日十四時
    二十分許，甲○○與陳其遠等人（均另移送檢察官偵查）在桃園縣大園鄉永儲倉
    儲公司旁，為警查獲。
三、案經桃園縣警察局大園分局報請臺灣桃園地方法院檢察署檢察官偵查起訴，及桃
    園縣警察局大溪分局報請臺灣桃園桃園地方法院檢察署檢察官移送併辦。
        理  由
一、訊據被告甲○○對於右揭犯罪事實，業於原審及本院審理中坦承不諱，且有如附
    表一及附表二所載之各項物品扣案可稽，又被告先後為警查獲之日（即八十七年
    十月十日下午二時四十分許，及八十八年五月二十七日下午二時許、八十八年六
    月一日、八十八年六月四日）所採集之尿液經分別送請法務部調查局、桃園縣衛
    生局、台灣檢驗科技股份有限公司檢驗之結果，均呈有安非他命陽性反應，有法
    務部調查局八十七年十月二十九日00000000號檢驗通知書，及桃園縣衛
    生局八十八年六月二十二日不法藥物尿液檢定書各乙紙、台灣檢驗科技股份有限
    公司檢驗報告二紙附卷足憑，又為警所查扣如附表一編號一及附表二編號一之四
    小包結晶物品，經先後送請行政院衛生署藥物食品檢驗局鑑定之結果，亦認係第
    二級毒品安非他命無訛，有行政院衛生署藥物食品檢驗局八十七年十一月三日藥
    檢壹字第八七一九四八三號及八十八年六月十六日藥檢壹字第八八○九一五七號
    檢驗成績書各乙紙在卷足佐。再被告前因施用第二級毒品安非他命案件，經原審
    於八十七年八月二十六日以八十七年度毒聲字第一四六三號刑事裁定送觀察、勒
    戒後，認無繼續施毒品之傾向，嗣由臺灣桃園地方法院檢察署檢察官於八十七年
    九月二十三日以該署八十七年度偵字第一○八七九號予以不起訴處分確定在案乙
    節，復有原審八十七年度毒聲字第一四六三號刑事裁定、臺灣桃園地方法院檢察
    署檢察官八十七年度偵字第一○八七九號不起訴處分書，及臺灣桃園看守所附設
    勒戒所八十七年九月十一日桃所德衛勒字第○○○七○四號函附之「無繼續施用
    毒品傾向證明書」各乙紙在卷可參；其次被告於五年內再犯毒品危害防制條例第
    十條第二項之罪，經原審裁定送觀察、勒戒後，認有繼續施用毒品之傾向，更有
    本院八十七年八月二十六日八十七年度毒聲字第一四六三號刑事裁定，及臺灣桃
    園看守所附設勒戒所八十七年十月二十三日桃所德衛勒字第○○一一○四號函附
    之「有繼續施用毒品傾向證明書」各乙紙在卷足憑，是本件事證明確，被告犯行
    洵堪認定，應予依法論科。
二、核被告所為係犯毒品危害防制條例第十條第二項之施用第二級毒品罪，其施用前
    後持有毒品之低度行為應為施用之高度行為所吸收，不另論罪，又被告先後多次
    施用第二級毒品安非他命之行為，時間緊接、觸犯犯罪構成要件相同之罪名，顯
    係基於概括犯意為之，應依刑法第五十六條連續犯之規定，以一罪論，並依法加
    重其刑，再移送併辦部分（即被告自八十八年五月中旬某日起迄八十八年五月二
    十七日下午二時許），及被告八十八年五月二十七日下午二時許迄八十八年八月
    二十一日止，多次施用第二級毒品安非他命之犯行與本件公訴人起訴並經本院判
    決有罪之部分，有連續犯裁判上一罪之關係，已如前述，本院自得併予審理。查
    被告前因違反肅清煙毒條例、麻醉藥品管理條例及公共危險等案件，經本院於八
    十二年三月三十一日分別判處有期徒刑三年二月、五月及五月確定，並定其應執
    行刑為有期徒刑三年十月，嗣於八十四年一月二十七日因縮短刑期假釋出監，復
    因竊盜案件，經本院於八十四年十月十九日判處有期徒刑二月確定，而其撤銷假
    釋，並接續執行前因違反肅清煙毒條例、麻醉藥品管理條例及公共危險等案件之
    殘刑二年五月一日，甫於八十七年二月十日再因縮短刑期假釋出獄，後於八十七
    年七月十九日因縮刑期滿，有臺灣高等法院檢察署刑案紀錄簡覆表、臺灣臺東監
    獄泰源分監八十七年二月十日東泰分監教字第○五五三號函及臺灣桃園地方法院
    檢察署檢察官執行保護管束指揮書（稿）各乙紙在卷足憑，其於前案執行後完畢
    後五年內，再犯本件有期徒刑以上之罪，為累犯，應依刑法第四十七條之規定，
    依法加重其刑。原審予以論罪科刑固非無見，惟查，被告於原審判決後，檢察官
    復就被告在執行保護管束期間再施用第二級毒品安非他命之犯行，移送併辦到院
    ，被告之最後犯罪日為八十八年八月二十一日，原審就此部分未及併辦，尚有未
    洽，檢察官上訴指摘原判決未就被告八十八年八月二十二日至二十四日部分併辦
    ，雖有未洽，但就原審未及就八十八年八月二十一日部分併辦，則有理由，自應
    由本院撤銷原判決予以改判。爰審酌被告之犯罪動機、目的、手段，及其品性、
    生活狀況、智識程度、犯罪所生危害，及犯罪後已坦承犯行，犯罪後態度尚稱良
    好等一切情狀，量處有期徒刑六月，並易知諭科罰金之折算標準，以資懲儆。
三、扣案如附表一編號一及附表二編號一之第二級毒品安非他命四小包，皆係屬於違
    禁物，均應依毒品危害防制條例第十八第一項前段之規定沒收銷燬之，至為警所
    查扣如附表一編號二之四組安非他命吸食器，則係案外人張俊杰所有，此節業據
    案外人張俊杰於警訊時陳稱綦詳，又附表二編號二所載之乙個玻璃球，則無積極
    證明足資證明為被告所有，自均不得宣告沒收，併此敘明。
據上論斷，應依刑事訴訟法第三百六十九條第一項前段、第三百六十四條、第二百九
十九條第一項前段毒品危害防制條例第二十條第三項前段、第十條第二項、第十八條
第一項前段，刑法第十一條、第五十六條、第四十七條、第四十一條、罰金罰鍰提高
標準條例第二條，判決如主文。
本案經檢察官郭弘佑到庭執行職務。
中      華      民      國    八十九    年      三      月    二十七    日
                              臺灣高等法院刑事第十三庭
審判長法  官
                                        法  官
                                        法  官
不得上訴
附錄：本判決論罪科刑法條全文
附表一：
┌───┬────────┬─────────┬─────────┬─────┐
│編號  │查獲物品        │持有人            │重量              │備考      │
├───┼────────┼─────────┼─────────┼─────┤
│一    │第二級毒品安非他│張俊杰            │原檢體重量：○‧五│          │
│      │命二小包        │                  │四二公克（含包裝）│          │
│      │                │                  │驗餘檢體重量：○‧│          │
│      │                │                  │五三七公克（含包裝│          │
│      │                │                  │）                │          │
├───┼────────┼─────────┼─────────┼─────┤
│二    │安非他命吸食器四│同右          │                  │          │
│      │組              │                  │                  │          │
└───┴────────┴─────────┴─────────┴─────┘
附表二：
┌───┬────────┬─────────┬─────────┬──────┐
│編號  │查獲物品        │持有人            │重量              │備考        │
├───┼────────┼─────────┼─────────┼──────┤
│一    │第二級毒品安非他│甲○○            │原檢體重量：三‧八│            │
│      │命二小包        │                  │八九公克（含包裝）│            │
│      │                │                  │驗餘檢體重量：三‧│            │
│      │                │                  │八八五公克（含包裝│            │
│      │                │                  │）                │            │
├───┼────────┼─────────┼─────────┼──────┤
│二    │玻璃球乙個      │不詳    │                  │            │
│      │                │                  │                  │            │
└───┴────────┴─────────┴─────────┴──────┘


司法院資訊處製作；財團法人民間司法改革基金會備份。
